臺灣臺北地方法院刑事判決
111年度審訴字第1820號
公  訴  人  臺灣臺北地方檢察署檢察官
被      告  徐尉甯


選任辯護人  黃致中律師
            張作詮律師
上列被告因違反毒品危害防制條例案件，經檢察官提起公訴（11
1年度偵字第15534號），因被告於本院準備程序中，就被訴事實
為有罪之陳述，經告知簡式審判程序意旨，並聽取公訴人、被告
及其辯護人之意見後，改依簡式審判程序審理，判決如下：
    主  文
徐尉甯持有第二級毒品純質淨重二十公克以上，處有期徒刑陸月
，如易科罰金，以新臺幣壹仟元折算壹日。扣案如附表編號1至4
所示之物（含無法析離之外包裝袋壹只），均沒收銷燬。
    事  實
一、徐尉甯（所涉施用第二級毒品罪嫌部分，業經觀察、勒戒執
    行完畢，並經臺灣臺北地方檢察署檢察官以110年度撤緩毒
    偵字第247號、110年度毒偵字第3512號、第4237號為不起訴
    處分確定）明知大麻、3,4-亞甲基雙氧甲基安非他命（即MD
    MA，下稱MDMA）、麥角二乙胺（即LSD，下稱LSD）均係毒品
    危害防制條例所列管之第二級毒品，非經許可不得持有，竟
    基於持有第二級毒品純質淨重20公克以上之犯意，於民國10
    9年8月28日前某時，在臺灣地區不詳地點，向真實姓名、年
    籍不詳之成年男子（無證據證明為未成年人）購得大麻及MD
    MA、LSD而持有純質淨重達20公克以上之第二級毒品。嗣於1
    09年8月28日凌晨2時30分許，行經臺北市大安區忠孝東路與
    建國南路口，因形跡可疑為警盤查，當場扣得如附表編號1
    至6所示之物，而查悉上情。
二、案經臺北市政府警察局大安分局報告暨臺灣臺北地方檢察署
    檢察官簽分偵查起訴。
    理  由
壹、程序部分：被告徐尉甯所犯為死刑、無期徒刑或最輕本刑為
    3年以上有期徒刑以外之罪，且非高等法院管轄第一審案件
    之罪，其於本院準備程序中，就被訴事實為有罪之陳述，經
    告知簡式審判程序之旨，並聽取公訴人、被告暨其辯護人之
    意見後，由本院依刑事訴訟法第273條之1第1項規定，裁定
    進行簡式審判程序，且依同法第273條之2、第159條第2項規
    定，不適用傳聞法則有關限制證據能力之相關規定，合先敘
    明。
貳、實體部分：
一、上開事實，業據被告於偵查中、本院準備程序中及審理時均
    坦承不諱（見毒偵字第2860號卷第34至35頁，本院卷第49頁
    、第56至57頁、第59頁、第60頁），並有下列所示補強證據
    可資佐證：
　㈠交通部民用航空局航空醫務中心109年9月8日航藥鑑字第0000
    000號毒品鑑定書（見毒偵字第2860號卷第54頁正反面）。
　㈡法務部調查局濫用藥物實驗室109年9月24日調科壹字第10923
    016260號鑑定書（見毒偵字第2860號卷第46頁）。
　㈢扣案物品照片（見毒偵字第2860號卷第18至19頁）。　
　㈣扣案如附表編號1至4所示之物。
二、依上開補強證據，足見被告任意性之自白有相當之證據相佐
    ，且與事實相符，堪可採認為真。本案事證明確，被告有上
    揭事實欄所示犯行，洵堪認定，應予依法論罪科刑。
三、論罪科刑之依據：
  ㈠按大麻、MDMA、LSD均屬毒品危害防制條例第2條第2項第2款
    所定之第二級毒品，依法不得持有。又毒品危害防制條例第
    2條第2項既依毒品之成癮性、濫用性及對社會之危害性將之
    分為四級，則不同品項之同級毒品，其對法益危害性仍屬相
    同，是在判斷所持有毒品之數量是否已達該條例第11條第3
    至6項所定之一定數量時，應將同級毒品合併計算，不因其
    分屬不同品項而分開計算（臺灣高等法院院暨所屬法院102
    年法律座談會刑事類提案第19號研討結果參照）。再按毒品
    危害防制條例第2條第2項第2款所稱之「大麻」，依該條例
    附表二編號所載，係指「不包括大麻全草之成熟莖及其製
    品（樹脂除外）及由大麻全草之種子所製成不具發芽活性之
    製品」而言；準此，該所謂「大麻」，即除上揭全草之成熟
    莖及其樹脂外之製品、種子所製成不具發芽活性之製品以外
    ，其餘任何部位要均屬之。故同條例第11條第4項所定「持
    有第二級毒品純質淨重二十公克以上」者，其中於大麻之純
    質淨重情形，係指大麻全草之上開部分之淨重之謂（最高法
    院101年度台上字第1771號判決意旨參照）。經查，被告持
    有如附表編號1所示之物，經檢驗均含第二級第24項毒品大
    麻成分，驗餘淨重為59.80公克，此有法務部調查局濫用藥
    物實驗室109年9月24日調科壹字第10923016260號鑑定書在
    卷可稽（見毒偵字第2860號卷第46頁），按上說明，本件被
    告所持有之大麻淨重部分，即可作為其持有大麻之純質淨重
    之認定；再加計扣案如附表編號2至4所示之物，堪認被告所
    持有之第二級毒品純質淨重已達20公克以上，是核其所為，
    係犯毒品危害防制條例第11條第4項之持有第二級毒品純質
    淨重20公克以上罪。
  ㈡原起訴意旨認被告所為另係涉犯毒品危害防制條例第11條第2
    項之持有第二級毒品罪嫌，容有誤會，惟業經執行公訴檢察
    官於本院準備程序中及審理時當庭更正起訴法條（見本院卷
    第48頁、第56頁），本院無庸再予變更法條，併此敘明。
　㈢爰以行為人之責任為基礎，審酌被告明知毒品危害社會安全
    ，仍持有第二級毒品純質淨重20公克以上，所為極易助長毒
    品流通，對社會秩序產生不良影響，應予非難；參以其犯後
    坦承犯行，兼衡其自述大學畢業之智識程度、在餐廳工作、
    月收入約新臺幣3萬元、未婚、無未成年子女、需扶養父親
    及奶奶等家庭生活經濟狀況（見本院卷第61頁），暨其持有
    毒品之種類及數量、犯罪之動機、目的及手段等一切情狀，
    爰量處如主文所示之刑，並諭知易科罰金之折算標準，以示
    懲儆。　
四、沒收部分：　　　
　㈠扣案如附表編號1至4所示之物，分別含有第二級毒品大麻、M
    DMA、LSD成分（詳見附表上開編號），均應依毒品危害防制
    條例第18條第1項前段規定沒收銷燬。又盛裝附表編號1所示
    毒品之外包裝袋1只，以目前採行之鑑驗方式，包裝袋內仍
    會殘留微量毒品，而無法將之完全析離，故應一併與所盛裝
    之第二級毒品併予宣告沒收銷燬之。另鑑驗耗損之第二級毒
    品部分，因已滅失，爰不併為宣告沒收銷燬，併此敘明。
　㈡至扣案如附表編號5、6所示之行動電話2支，無證據證明與本
    案相關，且業經檢察官於偵查中當庭發還被告，此有臺灣臺
    北地方檢察署109年8月28日訊問筆錄在卷可稽（見毒偵字第
    2860號卷第34頁反面），爰均不予宣告沒收。
據上論斷，應依刑事訴訟法第273條之1第1項、第299條第1項前
段，毒品危害防制條例第11條第4項、第18條第1項前段，刑法第
11條前段、第41條第1項前段，判決如主文。
本案經檢察官蔡偉逸提起公訴，檢察官吳春麗到庭執行職務。
中　　華　　民　　國　　111 　年　　11　　月　　16　　日
　　　　　　　　　刑事第二十二庭  法　官　葉詩佳
上正本證明與原本無異。
如不服本判決應於收受送達後20日內向本院提出上訴書狀，並應
敘述具體理由；其未敘述上訴理由者，應於上訴期間屆滿後20日
內向本院補提理由書（均須按他造當事人之人數附繕本）「切勿
逕送上級法院」。因疫情而遲誤不變期間，得向法院聲請回復原
狀。
                                  書記官  巫佳蒨
中　　華　　民　　國　　111 　年　　11　　月　　16　　日
附表：
編號 扣押物品 鑑驗結果 備註 1 大麻1袋 檢出第二級毒品大麻成分（驗前淨重59.83公克，驗餘淨重59.80公克） 鑑定報告及其出處：法務部調查局濫用藥物實驗室109年9月24日調科壹字第10923016260號鑑定書（見毒偵字第2860號卷第46頁） 2 淡紅棕色透明結晶之深紫色膠囊1粒 檢出第二級毒品MDMA成分（驗前淨重0.2750公克，取樣0.0019公克，驗餘淨重0.2731公克） 鑑定報告及其出處：交通部民用航空局航空醫務中心109年9月8日航藥鑑字第0000000號毒品鑑定書（見毒偵字第2860號卷第54頁） 3 三角形紙片1小張 經乙醇沖洗，檢出第二級毒品LSD成分（淨重微量無法磅秤） 鑑定報告及其出處：交通部民用航空局航空醫務中心109年9月8日航藥鑑字第0000000號毒品鑑定書（見毒偵字第2860號卷第54頁） 4 研磨器1個 經刮取殘渣，檢出第二級毒品大麻成分（內含毒品殘渣無法磅秤） 鑑定報告及其出處：交通部民用航空局航空醫務中心109年9月8日航藥鑑字第0000000號毒品鑑定書（見毒偵字第2860號卷第54頁） 5 IPHONE 8行動電話1支（序號：000000000000000號） --------------- ---------------------- 6 Redmi行動電話1支（序號：000000000000000號） --------------- ---------------------- 
附錄本案論罪科刑法條全文：
毒品危害防制條例第11條
持有第一級毒品者，處3年以下有期徒刑、拘役或新臺幣30萬元
以下罰金。
持有第二級毒品者，處2年以下有期徒刑、拘役或新臺幣20萬元
以下罰金。
持有第一級毒品純質淨重十公克以上者，處1年以上7年以下有期
徒刑，得併科新臺幣1百萬元以下罰金。
持有第二級毒品純質淨重二十公克以上者，處6月以上5年以下有
期徒刑，得併科新臺幣70萬元以下罰金。
持有第三級毒品純質淨重五公克以上者，處2年以下有期徒刑，
得併科新臺幣20萬元以下罰金。
持有第四級毒品純質淨重五公克以上者，處1年以下有期徒刑，
得併科新臺幣10萬元以下罰金。
持有專供製造或施用第一級、第二級毒品之器具者，處1年以下
有期徒刑、拘役或新臺幣10萬元以下罰金。